【裁判字號】    95,訴緝,11
【裁判日期】    950413
【裁判案由】    違反毒品危害防制條例
【裁判全文】
臺灣新竹地方法院刑事判決              95年度訴緝字第11號
公  訴  人  臺灣新竹地方法院檢察署檢察官
被      告  甲○○
上列被告因違反毒品危害防制條例案件，經檢察官提起公訴（94
年度毒偵字第1359號、第1419號），本院依簡式審判程序判決如
下：
    主  文
甲○○連續施用第一級毒品，處有期徒刑壹年。又連續施用第二
級毒品，處有期徒刑捌月。扣案第二級毒品安非他命壹小包（毛
重零點柒伍公克）沒收。應執行有期徒刑壹年肆月。扣案第二級
毒品安非他命壹小包（毛重零點柒伍公克）沒收。
    事  實
一甲○○於民國87年間，因違反毒品危害防制條例案件，經本院
  裁定送觀察、勒戒結果，認無繼續施用毒品傾向，由本院以87
  年度訴字第239號判決免刑確定。又因違反同條例案件，經臺
  灣苗栗地方法院以89年度毒聲字第834號裁定送觀察、勒戒後
  ，仍認無繼續施用毒品傾向，而經臺灣苗栗地方法院檢察署檢
  察官以89年度偵字第1156號為不起訴處分確定。復於90、91年
  間二度因連續施用第一、二級毒品案件，經本院先後以90年度
  毒聲字第646號、91年度毒聲字第858號裁定，分別令入戒治處
  所施以強制戒治後，先後於91年6日13日、92年8月30日執行完
  畢。所涉刑責部分，則經本院分別以90年度訴字第184號、91
  年度訴字第663號，各判處應執行有期徒刑1年、1年2月，前後
  二案接續執行，於94年5月5日縮短刑期假釋出監（原於94年9
  月23日假釋期滿，惟現已撤銷假釋執行所餘刑期中）。竟仍未
  戒除毒癮，於最近一次之強制戒治執行完畢釋放後5年內，再
  度基於施用第一級毒品海洛因、第二級毒品安非他命之概括犯
  意，自94年7月初某日起至95年3月23日某時止，在不詳處所，
  以將海洛因置入針筒加水稀釋注射或摻於香菸內吸食之方式及
  以將安非他命置放吸食器內中用火燒烤後吸食所產生煙霧之方
  式，分別施用海洛因、安非他命多次。嗣經臺灣新竹地方法院
  檢察署觀護人先後於94年7月6日9時40分、同年月20日10時21
  分採驗尿液送驗（如附表編號1、3所示）；另為警於94年7月6
  日17時30分許，在新竹縣芎林鄉○○路○段582巷內停車場內
  扣得安非他命1小包（毛重0.75公克），而分別查悉上情。
二案經新竹縣警察局報請及臺灣新竹地方法院檢察署觀護人報告
  該署檢察官自動檢舉偵查起訴。
    理  由
一本件被告甲○○所犯毒品危害防制條例第10條第1項之施用第
  一級毒品海洛因罪及同條第2項之施用第二級毒品安非他命罪
  ，均非死刑、無期徒刑、最輕本刑為三年以上有期徒刑之罪，
  或高等法院管轄第一審之案件，被告於本院準備程序進行中，
  就被訴事實為有罪之陳述，經本院合議庭認合於修正後刑事訴
  訟法第273條之1之規定，裁定進行簡式審判程序，合先敘明。
二認定犯罪事實所憑之證據及認定之理由：
(一)被告於本院行準備程序及審理時均坦承上情不諱。
(二)又被告於前述時間，分別在臺灣新竹地方法院檢察署觀護人室
  與經警查獲後所採集之尿液，經送檢驗後分別檢驗出施用海洛
  因及安非他命陽性反應，有尿液檢驗報告共3份（詳如附表所
  示）、臺灣新竹地方法院檢察署受保護管束人（被告）尿液檢
  體監管紀錄表2張、姓名代號對照表1張附於各該偵查卷內可據
  ，足見被告確有施用第一級毒品海洛因及第二級毒品安非他命
  無誤。
(三)被告有如事實欄所述之觀察、勒戒及強制戒治執行紀錄，有卷
  附之本院91年度訴字第663號判決及臺灣高等法院被告前案紀
  錄表、臺灣新竹地方法院檢察署刑案資料查註紀錄表、法務部
  全國檢察官線上查詢刑案人犯在監所最新資料報表各1份在卷
  可考，其於最近1次強制戒治於92年8月30日執行完畢釋放後，
  5年內再犯連續施用第一級毒品海洛因及第二級毒品安非他命
  ，事證明確，應予依法論科。
三論罪與科刑：
  查海洛因及安非他命分屬毒品危害防制條例第2條第2項第1款
  所列之第一級毒品及第2款所列之第二級毒品，核被告所為，
  係分別犯毒品危害防制條例第10條第1項之施用第一級毒品罪
  及同條例第10條第2項之施用第二級毒品罪。至其持有第一級
  毒品海洛因、第二級毒品安非他命後，分別進而施用，其持有
  毒品之低度行為，應分別為施用之高度行為所吸收，爰不另論
  其持有第一級毒品及第二級毒品罪。又被告先後多次施用第一
  級毒品海洛因犯行及多次施用第二級毒品安非他命犯行，均時
  間緊接，犯罪構成要件相同，顯均係基於概括犯意而為，應均
  依連續犯之規定，各論以一罪，並分別加重其刑。公訴人雖僅
  就被告自94年7月6日9時40分許及同年月7日10時48分許採尿時
  往前回溯26小時內之某時，多次施用第一級毒品海洛因之犯行
  ，與94年7月7日10時48分許往前回溯96小時內之某時，施用第
  二級毒品安非他命1次之犯行提起公訴，然檢察官就犯罪事實
  一部起訴，其效力及於全部。查被告於本院訊問時，既坦承自
  94年7月初某日起至95年3月23日某時止，均有連續施用第一級
  毒品海洛因及第二級毒品安非他命之犯行，與前開公訴人起訴
  部分之犯罪事實，有連續犯之裁判上一罪關係，基於審判不可
  分之原則，此部分應為起訴效力所及，本院自應一併審究，併
  此敘明。爰審酌被告迭經觀察、勒戒與強制戒治後，仍不知悔
  悟，且施用毒品頻率密集，顯然自制力薄弱，缺乏拒用毒品之
  決心，又安非他命及海洛因等毒品，危害施用者之神經中樞，
  使施用者產生幻聽及幻想之症狀，對施用者之健康產生不良之
  影響，同時因幻聽及幻想結果亦可能使施用者對周遭之人施暴
  ，對公共秩序產生威脅，惟念施用毒品所生危害以自戕健康為
  主等一切情狀，分別量處如主文所示之刑，並定其應執行之刑
  。扣案之安非他命1小包（毛重0.75公克），被告雖否認為其
  所有，但既為毒品危害防制條例第2條第2項第2款所規定之第
  二級毒品而屬違禁物，不問確屬其所有與否，均應依毒品危害
  防制條例第18條第1項前段之規定，宣告沒收銷燬之。
四適用之法律：
  據上論斷，應依刑事訴訟法第299條第1項前段，毒品危害防制
  條例第10條第1項、第2項、第18條第1項前段，刑法第11條、
  第56條、第51條第5款，判決如主文。
本案經檢察官邱巧寧到庭執行職務。
中    華    民    國    95    年    4    月     13    日
                  刑事第二庭    法  官   鄭子俊
以上正本證明與原本無異。
如不服本判決，應於判決送達後10日內向本院提出上訴狀 （應附
繕本）， 上訴於臺灣高等法院。
中    華    民    國    95    年    4    月     13    日
                                書記官   沈藝珠
附錄本案論罪科刑法條全文：
毒品危害防制條例第10條
施用第一級毒品者，處六月以上五年以下有期徒刑。
施用第二級毒品者，處三年以下有期徒刑。
附表：
 ┌──┬────┬────┬────┬────────────┐
 │編號│偵查案號│採尿時間│檢驗結果│檢驗報告                │
 ├──┼────┼────┼────┼────────────┤
 │1   │94年度毒│94年7月6│嗎啡、甲│台灣尖端先進生技醫藥股份│
 │    │偵字第14│日9時40 │基安非他│有限公司94年7月15日（檢 │
 │    │19號    │分      │命陽性反│體編號000000000號）濫用 │
 │    │        │        │應      │藥物尿液檢驗報告（見前開│
 │    │        │        │        │偵查卷第5頁）           │
 ├──┼────┼────┼────┼────────────┤
 │2   │94年度毒│94年7月7│鴉片類、│昭信科技顧問股份有限公司│
 │    │偵字第13│日10時48│安非他命│94年7月28日（檢體編號010│
 │    │59號    │分      │類陽性反│號）濫用藥物尿液檢體檢驗│
 │    │        │        │應      │報告及報告清單（見前開偵│
 │    │        │        │        │查卷第78、79頁，本院卷第│
 │    │        │        │        │24頁）                  │
 ├──┼────┼────┼────┼────────────┤
 │3   │94年度毒│94年7月 │嗎啡陽性│台灣尖端先進生技醫藥股份│
 │    │偵字第14│20日10時│反應    │有限公司94年7月26日（檢 │
 │    │19號    │21分    │        │體編號000000000號）濫用 │
 │    │        │        │        │藥物尿液檢驗報告（見前開│
 │    │        │        │        │偵查卷第21頁）          │
 └──┴────┴────┴────┴────────────┘


司法院資訊處製作；財團法人民間司法改革基金會備份。
